【裁判字號】    98,訴,2300
【裁判日期】    990413
【裁判案由】    分配表異議之訴
【裁判全文】
臺灣臺中地方法院民事判決        98年度訴字第2300號
原      告  臺灣新光商業銀行股份有限公司
法定代理人  甲○○
訴訟代理人  乙○○
被      告  丙○○      國民
            丁○○      國民
上  一  人
訴訟代理人  柳正村律師
上當事人間分配表異議之訴事件，本院於民國99年3月11日言詞
辯論終結，判決如下：
    主      文
確認被告丁○○持有被告丙○○所簽發如附表所示之本票四紙，
對被告丙○○之票據權利不存在。
本院九十八年度執字第一三二一七號清償債務執行事件，就債務
人即被告丙○○財產拍賣所得價金，不准被告丁○○以如附表所
示之本票票款共計新台幣捌佰萬元及自民國九十八年三月二十日
起至清償日止，按週年利率百分之六計算利息之債權，列為分配
表中之普通債權受償。
訴訟費用新台幣參萬貳仟捌佰柒拾捌元由原告負擔。
    事實及理由
一、原告原為保證責任台中市第六信用合作社，嗣自民國89年7
    月1日起與屏東縣屏東市第一信用合作社合併變更組織為聯
    信商業銀行股份有限公司，其後於93年11月間又更名為臺灣
    新光商業銀行股份有限公司，並自94年12月31日起與誠泰商
    業銀行股份有限公司（下稱誠泰銀行）合併，由誠泰銀行為
    存續銀行，並再更名為臺灣新光商業銀行股份有限公司（即
    本件原告），此有財政部88年12月29日台財融第88773205號
    函、行政院金融監督管理委員會93年11月12日金管銀（六）
    字第0930033261號函及94年11月7日金管銀（六）字第09400
    28893號函附卷可稽，合先敘明。
二、原告起訴原聲明求為：「(1)確認被告丁○○對於被告丙○○
    如附表所示之本票債權不存在；(2)被告丁○○於本院98年度
    執字第13217號強制執行事件中所分配新台幣（下同）3,213
    , 356元之債權額，應改為0元，並改分配予原告」之判決，
    嗣於訴狀送達被告後，原告於99年1月7日言詞辯論期日當庭
    陳明變更其聲明求為：(1)確認被告丁○○持有被告丙○○所
    簽發如附表所示之本票4紙，對被告丙○○之票據債權不存
    在；(2)本院98年度執字第13217號清償債務執行事件，就債
    務人即被告丙○○財產拍賣所得價金，不准被告丁○○以如
    附表所示之本票票款共計800萬元及自98年3月20日起至清償
    日止，按週年利率百分之6計算利息之債權，列為分配表中
    之普通債權受償之判決，核為不變更其訴訟標的，而就其聲
    明予以敘明、補充，非為訴之變更，先予敘明。
三、原告主張：訴外人林明輝於86年12月6日邀同訴外人林瑞美
    及被告丙○○為連帶保證人，向原告借款500萬元，並約定
    於96年12月6日清償，惟訴外人林明輝自89年6月6日起即未
    依約繳納本息，原告取得此借款債權之執行名義後，即聲請
    本院強制執行訴外人林明輝之不動產，並於93年間受償本
    金、利息、違約金及執行費用共1,757,764元，現尚欠本金
    4,608,786元，及按年息8.27％計算之利息、違約金未清償
    。嗣原告於98年2月16日向財政部台灣省中區國稅局查調被
    告丙○○之財產所得課稅資料，發現其名下尚有坐落台中市
    ○區○○段309地號土地及其上建號1831號建物即門牌台中
    市○○○街12號房屋（下稱系爭房地）及元大商業銀行之存
    款等財產可供執行，原告隨即於98年2月20日具狀聲請本院
    以98年度執二字第13217號執行事件對該等財產實施強制執
    行，被告丙○○於收受執行命令後，曾於98年4月8日下午協
    同一友人至原告公司協商處理債務事宜，協商中提及目前對
    外並無其他債務，並表示如原告不降低其還款金額，將製造
    假債權對上開執行案件參與分配，屆時原告亦無法全額受償
    等語，嗣即離去並停止與原告進行任何協商。乃被告丁○○
    其後竟於98年6月10日具狀主張其對被告丙○○有如附表所
    示高達800萬元之本票債權，並聲明參與分配。惟該等本票
    係坊間隨處可得之「商業本票」，且該等本票均密集陸續於
    98年3月10日、同年月11日、同年月12日及同年月19日由被
    告丙○○簽發，並係法院受理上開執行事件並核發執行命令
    後所為，足證被告丁○○與丙○○二人涉嫌勾串，其本票債
    權顯然均虛偽不實。被告二人冀圖以製造假債權之方式，稀
    釋原告所得受償金額，致原告無法就系爭房地拍賣所得價額
    589萬元（起訴狀誤載為587萬元）完全受償，嚴重損害原告
    之權益。被告二人既通謀虛偽成立如附表所示之本票債權，
    爰依強制執行法第41條第1項之規定，提起本件分配表異議
    之訴。並聲明：(1)確認被告丁○○持有被告丙○○所簽發如
    附表所示之本票4紙，對被告丙○○之票據債權不存在；(2)
    本院98年度執字第13217號清償債務執行事件，就債務人即
    被告丙○○財產拍賣所得價金，不准被告丁○○以如附表所
    示之本票票款共計800萬元及自98年3月20日起至清償日止，
    按週年利率百分之6計算之利息之債權，列為分配表中之普
    通債權受償。
四、被告丙○○則以：伊早於97年9月17日即將系爭房地委託信
    義房屋仲介出售，委託價格為850萬元，但未成交，並非如
    原告所稱係於收受法院執行命令後，始故意脫產。伊因經濟
    陷入困境，急將系爭房地出售，故將該房地降價為700萬元
    ，找買主即被告丁○○買受，雙方於98年3月11日訂立不動
    產買賣契約書，被告丁○○並於98年3月10日支付定金20萬
    元，同年月11日支付第一期款200萬元，同年月12日支付第
    二期款180萬元，以上合計400萬元，均以電匯方式匯入伊於
    台中市第二信用合作社水湳分社（下稱二信水湳分社）之帳
    戶內，其時尚未收到法院查封系爭房地之函文。伊於繳納房
    屋稅及印花稅後，於98年3月11日委託代書辦理系爭房地之
    所有權移轉登記。嗣經地政機關告知系爭房地已被法院查封
    在案，始知系爭房地遭封之事，伊於買賣之前並不知道，否
    則伊亦不會明知被查封卻又出售系爭房地，使自己陷於買賣
    違約之境地。且因兩造間之買賣合約書第1條約定伊未履行
    契約時，需加倍返還其所受領之定金及價金作為懲罰性違約
    金，伊為免興訟，遂簽發如附表所示之本票4紙交予被告丁
    ○○，附表編號1至3號所示3張本票為訂金及價金，編號4所
    示該紙本票則係依約賠償違約金，該等債權為真實，並非原
    告所稱之假債權等詞置辯。並聲明：駁回原告之訴。
五、被告丁○○則以：其與共同被告丙○○二人確於98年3月11
    日就系爭房地訂立不動產買賣契約書，總價700萬元。其不
    知出賣人即共同被告丙○○有積欠原告債務，直至辦理過戶
    登記時，承辦代書告知系爭房地遭查封，其始知悉查封之事
    實。而因系爭房地已被查封陷於給付不能，依買賣契約書第
    11條之約定，共同被告丙○○應加倍返還其所受領之價金做
    為懲罰性違約金，故共同被告丙○○即簽發如附表所示本票
    4紙交其參與分配，實際分配金額為3,213,356元，尚不足其
    已支付之價金，該等本票債權確為真正，原告主張係通謀虛
    偽意思表示，自應負舉證責任等語，資為抗辯。並聲明：駁
    回原告之訴。
六、兩造不爭執事項：
（一）訴外人林明輝於86年12月6日邀同被告丙○○為連帶保證
      人，向原告借款500萬元，並約定於96年12月6日清償，應
      按期繳付本息。惟訴外人林明輝自89年6月6日起即未按期
      清償本息，依約已喪失期限利益，全部債務視為到期，迄
      尚欠原告本金4,608,786元及利息、違約金。
（二）原告於98年2月20日持本院93年執二字第36030號債權憑證
      為執行名義，聲請本院以98年度執字第13217號清償債務
      執行事件對被告丙○○之財產為強制執行。
（三）被告丁○○持有被告丙○○所簽發之如表所示本票4紙，
      並據以聲請本院於98年3月26日裁定准許強制執行確定。
      嗣被告丁○○進而以該確定之本票裁定為執行名義，於98
      年6月10日具狀聲明參與分配，並經本院民事執行處以之
      與98年度執字第13217號執行事件併案執行，且於98年8月
      5日製作之分配表中列載被告丁○○可分配受償執行費及
      債權金額共計3,213,356元。
七、查訴外人林明輝於86年12月6日邀同被告丙○○為連帶保證
    人，向原告借款500萬元，並約定於96年12月6日清償。然訴
    外人林明輝自89年6月6日起即未按期清償本息，迄尚欠原告
    本金4,608,786元及利息、違約金。嗣原告於98年2月20日持
    本院93年執二字第36030號債權憑證為執行名義，聲請對被
    告丙○○所有系爭房地為強制執行，拍賣所得價金為589萬
    元。被告丁○○並以對被告丙○○有如附表所示之各該本票
    債權共計800萬元，而持本院98年度司票字第3107號本票確
    定裁定為執行名義聲明參與分配，經本院民事執行處製作分
    配表，被告丁○○應分配之金額合計為3,213,356元之事實
    ，為兩造所不爭執，並經本院調取98年度執字第13217號清
    償債務強制執行事件卷宗及98年度司執字第7373號給付票款
    強制執行事件卷宗查閱無誤，自堪信為真實。
八、惟原告主張被告丙○○與丁○○二人係通謀虛偽成立如附表
    所示之各該本票債權，該等本票債權並不存在等情。則為被
    告所否認，並分別以前揭情詞置辯。是本件兩造爭執之處，
    顯在於：被告二人是否通謀虛偽成立如附表所示之本票債權
    ？經查：
（一）被告丙○○與丁○○二人間所以會授受如附表所示之各該
      本票，係因被告丁○○向被告丙○○購買系爭房地，總價
      700萬元，雙方於98年3月11日訂立不動產買賣契約書，被
      告丁○○並以電匯款項至被告丙○○在二信水湳分社帳戶
      之方式，先後於98年3月10、11日及12日分別給付被告丙
      ○○定金20萬元、第一期款200萬元及第二期款180萬元，
      被告丙○○並因此簽發同額之如附表編號1至3號所示各該
      本票交予被告丁○○收執。嗣因系爭房地被法院實施查封
      ，無法辦理所有權移轉登記，被告丙○○遂依不動產買賣
      契約書第11條之約定，簽交如附表編號4所示該紙面額400
      萬元之本票以為給付懲罰性違約金之方法等情，固據被告
      丙○○及丁○○陳明在卷，並有被告提出之不動產買賣契
      約書及本票附卷可稽。惟查，被告丁○○陳稱其所以會向
      被告丙○○購買系爭房地，係因被告丙○○積欠被告丁○
      ○78萬元，被告丙○○雖曾委託信義房屋以850萬元出賣
      系爭房地，但未能售出，故被告二人即談妥由被告丙○○
      以700萬元之價格將該房地出賣予被告丁○○。然被告丙
      ○○之前既曾向被告丁○○借款致負欠丁○○78萬元，且
      被告丙○○之經濟狀況又已陷入困境，急須出售系爭房地
      紓困，則在一般人存有「屋主急售揀便宜」之心態，且房
      地價格動輒達數百萬元之情況下，通常買主均會在屋主所
      開出之買賣價格再予以討價還價一番，俾使自己能以更便
      宜、更有利之價格成交。更何況系爭房地嗣後被執行法院
      查封拍賣，執行法院曾囑託趙文蔚建築師事務所鑑估其價
      格僅有5,848,598元，且嗣後於98年7月9日拍定之價格亦
      與此相去不遠，僅有589萬元，有該建築師事務所之鑑定
      報告、拍賣不動產筆錄及投標書附本院98年度執字第1321
      7號清償債務強制執行事件卷宗可稽，足見系爭房地當時
      之市值遠低於700萬元。乃被告丁○○與丙○○竟一致陳
      明該700萬元係被告丙○○所定之價格，丁○○並未曾與
      之殺價云云，此顯悖於一般市場房地買賣之常情。再者，
      觀之卷附不動產買賣契約書第3條內容之記載，可知扣除
      被告丁○○已經支付之前揭款項合計400萬元後，尚有買
      賣價金300萬元未給付，被告丁○○並因此簽發票面金額
      為300萬元、發票日係98年3月12日、票號WG00000000號之
      本票交予被告丙○○，以擔保該所餘價金300萬元之支付
      。然被告丙○○前既已積欠被告丁○○借款78萬元未清償
      ，且被告丙○○之資力狀況又已極為窘困，則衡情被告丁
      ○○為使其借款債權能滿足受償，且避免二人發生循環給
      付之麻煩，應會於本件買賣價金中直接將該筆借款扣抵，
      僅就扣抵後之餘款為價金之給付即可。乃被告二人竟未曾
      論及上開借款扣抵價金之問題，殊難令人想像。是被告二
      人間就系爭房地之買賣關係是否真實存在，即令人啟疑。
      且經本院詢問被告二人此筆78萬元借款債務之由來，被告
      丁○○陳稱：丁○○約自95年開始陸續向其借款，先後借
      了12萬元、6萬元、20萬元、40萬元，合計78萬元等語；
      而被告丙○○則謂：伊係陸續向丁○○借款，有需要就會
      借，借幾次伊忘了，最多一次借款60萬元，最少一次大約
      是3、5萬元等情，互核雙方所述內容，足見被告丙○○及
      丁○○對彼此間每次借貸金額多寡之陳述顯然差異甚大，
      是被告二人間是否確存在該78萬元借款債權債務關係，顯
      然亦有可疑。
（二）次查，系爭房地之買賣價金高達700萬元，數目非微，復
      參以被告丁○○與丙○○所締結之不動產買賣契約書第10
      條又約明：「甲方（即被告丁○○）如不履行本契約交付
      殘餘價金時，或因可歸責於甲方之事由，致不能如期交付
      殘餘價金時，乙方得解除契約，所交訂金及價金，悉被乙
      方沒收作為違約金，不得異議」，則被告丁○○於考慮是
      否買受該房地之前，衡情應會自忖其自身之資力狀況是否
      足以支應此筆價款及資金如何籌措支付等一切情狀，以免
      發生未依約給付價金，而遭被告丙○○沒收已繳納之定金
      及價金作為違約金之情事，致令自己處於不利之境地。然
      經本院向其詢以：「當初決定向被告丙○○購買系爭房地
      ，買賣價款部分計畫如何支付？」，被告丁○○答以：「
      因為我手頭上還有200多萬元的現金，所以準備向銀行貸
      款及賣土地來支付本件買賣價款」，本院再追問：「擬向
      何家金融機構貸款？」，被告丁○○竟答以：「還沒有決
      定」等語，此顯與一般常理有悖。蓋通常欲買受房地者在
      現有資金不足以支應全部買賣價金時，會先找銀行勘估房
      地價值，評估最多可貸款成數，藉以衡量其財力是否足以
      負擔及須籌措多少資金支付其貸款不足額部分。且向金融
      融機構辦理貸款，尚須經徵信、勘估房地現場及對保等程
      序，耗費一段時間始可完成貸款核撥事宜。乃在被告丙○
      ○自承其經濟狀況已甚拮据，急須出售系爭房地求現，且
      被告丁○○復自承其現有資金僅200餘萬元，顯不足以支
      付全部買賣價金之情況下，被告丁○○竟於本件買賣契約
      締約後，仍未決定向何金融機構貸款，甚至在未知究於何
      時能向何金融機構貸得多少款項之狀況下，竟又於98年3
      月11日買賣契約締結後，隨即簽發交付不動產買賣契約書
      第3條「擔保本票欄」所載面額為300萬元，發票日係98年
      3月12日之尾款本票予被告丙○○收執，實難令人置信。
      且觀諸卷附不動產買賣契約書，該契約書第14條僅約定尾
      款金額由被告丁○○向銀行貸款支付，貸款若有不足應以
      現金補足，並未約定被告丁○○至遲須於何時給付尾款，
      此與資力陷於窘境之被告丙○○急於求售系爭房地變現紓
      困之情境顯然不符，益徵被告丙○○與丁○○二人間就系
      爭房地是否存有買賣契約，誠有疑問。
（三）復查，被告丁○○於本院審理時曾陳稱：伊本身有錢，但
      拿去買股票，買賣系爭房地當時手頭上還有200多萬元現
      金存在國泰世華銀行。伊付給被告丙○○之20萬元係向訴
      外人林金嬌借的，另二筆則係伊向親戚朋友借來的等語，
      然據其提出之國泰世華銀行帳戶存摺資料以觀，被告丁○
      ○於本件買賣契約締結時，其帳戶存款餘額尚有1,410,94
      7元，且該等存款直至98年9月14日幾乎全未動用，已足以
      支付98年3月10日所須給付區區20萬元之定金。乃被告丁
      ○○竟仍向訴外人林金嬌借用20萬元，由林金嬌匯款至被
      告丙○○之二信水湳分社帳戶內，以資繳納該等定金，顯
      有違常理。縱被告丁○○就此曾解釋稱其帳戶存款係留待
      繳尾款之用云云，然對照上開不動產買賣契約書第14條約
      明買賣尾款300萬元係由被告丁○○向銀行貸款支付，若
      有不足始以現金補足，足見被告丁○○據以繳納尾款之資
      金來源，主要係向銀行貸款以為支應，而非其所有上開存
      款。是被告丁○○所述，顯與事實有所差距，則被告丁○
      ○是否真有向被告丙○○購買系爭房地，即令人好奇。蓋
      直至被告丁○○已繳納定金20萬元、第一期款200萬元及
      第二期款180萬元，以上共計400萬元時，被告丁○○竟然
      仍未動用到自己分毫資金，而全向親友借貸而來，實難令
      人憑信。再者，被告丁○○向被告丙○○買受系爭房地，
      而依約繳納各該定金及期款，本係依約履行出賣人所負之
      給付價金義務，且被告丙○○於98年3月11日與被告丁○
      ○締結買賣契約時，旋即於當日將過戶所需之相關資料交
      付代書用以辦理所有權移轉登記，此觀諸不動產買賣契約
      書第4條之約定即明，如此對於被告丁○○之權益顯已有
      所保障，何以被告丙○○基於出賣人地位受領該等定金及
      價金後，仍須再分別簽發同額之如附表編號1至3號所示各
      該本票交付被告丙○○收執？實令人不明所以。更何況被
      告丙○○所簽交之如附表編號1、2號所示該2紙本票，其
      中發票日為98年3月10日、面額係20萬元之本票，其票號
      為TH0000000號，而發票日為98年3月11日、面額200萬元
      之該紙本票，其票號竟係TH0000000號，顯在該20萬元本
      票號碼之後，此核與一般人簽發數張票據予同一人持有時
      ，票號在先者，所載發票日應在前，而票號在後者，其發
      票日應係在後之習慣有所不符。且被告丙○○既自承附表
      編號1至3號所示該等本票，係被告丁○○每匯一筆款項，
      其即逐次簽發各該本票交付被告丙○○，則衡情被告丁○
      ○焉有可能於98年3月10日先簽發交付票號在後之該紙20
      萬元本票，而於翌日即98年3月11日始再行簽發交付票號
      在前之該紙200萬元本票，顯然亦不符常理。再者，不動
      產買賣契約書第11條固約定被告丙○○不履行契約時，被
      告丁○○得解除契約，被告丙○○並應加倍返還其所受領
      之訂金及價金作為懲罰性違約金。然被告丙○○之經濟狀
      況既已陷於窘境，資力極為不佳，乃其於本件買賣契約締
      約後不久發現系爭房地已被法院實施查封，無法辦理所有
      權移轉登記時，竟未曾爭執前揭有關懲罰性違約金額之約
      定尚屬過高，應予酌減，反而毫無異議心甘情願的另行簽
      發如附表編號4號所示該紙面額400萬元之本票交付被告丁
      ○○，以為支付上開約定懲罰性違約金之方法，連同之前
      被告丙○○所簽交之如附表編號1至3號所示本票，面額共
      計800萬元，實難想像其在經濟已甚為拮据之情況下，竟
      係如此闊氣不計較，遽爾增添800萬元之本票債務似乎亦
      無所謂，殊有違常情。是則，被告丙○○與丁○○二人間
      就系爭房地所為之買賣交易往來及雙方因此簽交授受如附
      表所示之各該本票情形，因有前述諸多違反常情及常理之
      處，自難令人憑信伊等二人間就系爭房地存有買賣契約，
      且伊等二人授受如附表所示該等本票係有成立票據債權債
      務之意思。
九、按表意人與相對人通謀而為虛偽意思表示者，其意思表示無
    效，民法第78條第1項前段定有明文。查被告丙○○與丁○
    ○既無真意就系爭房地成立買賣契約，雙方通謀而為虛偽之
    意思表示，則其買賣當然無效。又其虛偽買賣既屬無效，則
    被告二人以製造假債權為目的，由被告丙○○本於該虛偽無
    效之買賣為原因，簽發如附表所示之本票交予被告丁○○收
    執，因其票據行為亦係出於發票人即被告丙○○與執票人即
    被告丁○○間之通謀虛偽意思表示，被告二人並無成立票據
    債權債務之意思，是依上開規定，自亦應歸無效。
十、末按，債權人或債務人對於分配表所載各債權人之債權或分
    配金額有不同意者，應於分配期日一日前，向執行法院提出
    書狀，聲明異議；又異議未終結者，為異議之債權人或債務
    人，得向執行法院對為反對陳述之債權人或債務人提起分配
    表異議之訴，強制執行法第39條第1項及第41條第1項前段分
    別定有明文。查被告丙○○與丁○○二人既通謀成立虛偽債
    權，由被告丙○○簽發如附表所示本票交予被告丁○○，再
    由被告丁○○持該等不實之本票聲請本院以98年度司票字第
    31 07號裁定准強制執行確定，並以該確定裁定為執行名義
    ，持向執行法院聲請就強制執行拍賣被告丙○○所有系爭房
    地所得之金額589萬元聲明參與分配，致執行法院陷於錯誤
    ，而於製作分配表時將該等不實之本票債權金額共計800萬
    元登載於分配表上，並記載被告丁○○分配之金額共計為
    3,213,356元，使原告得受分配之金額減少而受有損害，則
    原告以被告丙○○及丁○○二人通謀虛偽簽發授受如附表所
    示各該本票，該等本票債權不存在為由，提起本件分配表異
    議之訴，請求：（1）確認被告丁○○持有被告丙○○所簽
    發如附表所示之本票4紙，對被告丙○○之票據債權不存在
    ；（2）本院98年度執字第13217號清償債務執行事件，就債
    務人即被告丙○○財產拍賣所得價金，不准被告丁○○以如
    附表所示之本票票款共計800萬元及自98年3月20日起至清償
    日止，按週年利率百分之6計算利息之債權，列為分配表中
    之普通債權受償，為有理由，應予准許。
十一、本件事證已臻明確，兩造其餘攻擊防禦方法及舉證，與本
      件判決結果不生影響，爰不逐一贅敘，併此敘明。
十二、本件訴訟費用額確定為32,878元，由敗訴之原告負擔。
十三、訴訟費用負擔之依據：民事訴訟法第78條。
中    華    民    國    99    年    4    月    13    日
                  民事第二庭    法  官  吳美蒼
附表：
┌──────┬─────┬──────┬──────┬──────┬───┐
│發票日      │票面金額  │到期日      │利息起迄日  │票據號碼    │備註  │
│（民國）    │（新台幣）│（民國）    │（民國）    │            │      │
│            │          │            │            │            │      │
├──────┼─────┼──────┼──────┼──────┼───┤
│98年3月10日 │20萬元    │未載        │98年3月20日 │TH0000000   │      │
│            │          │            │起至清償日止│            │      │
├──────┼─────┼──────┼──────┼──────┼───┤
│98年3月11日 │200萬元   │未載        │98年3月20日 │TH0000000   │      │
│            │          │            │起至清償日止│            │      │
├──────┼─────┼──────┼──────┼──────┼───┤
│98年3月12日 │180萬元   │未載        │98年3月20日 │WG0000000   │      │
│            │          │            │起至清償日止│            │      │
├──────┼─────┼──────┼──────┼──────┼───┤
│98年3月19日 │400萬元   │未載        │98年3月20日 │WG0000000   │      │
│            │          │            │起至清償日止│            │      │
└──────┴─────┴──────┴──────┴──────┴───┘
正本係照原本作成。
如對本判決上訴，須於判決送達後20日內向本院提出上訴狀。
中    華    民    國    99    年    4    月    13    日
                                書記官

司法院資訊處製作；財團法人民間司法改革基金會備份。
